【裁判字號】    90,訴,1683
【裁判日期】    900809
【裁判案由】    毒品危害防制條例
【裁判全文】
臺灣臺中地方法院刑事判決                          九十年度訴字第一六八三號
    公  訴  人  台灣台中地方法院檢察署檢察官
    被      告  甲○○
右列被告因毒品危害防制條例案件，經檢察官提起公訴（九十年度毒偵字第九七七、
二二二０、二三七四號），本院判決如左：
    主  文
甲○○連續施用第一級毒品，累犯，處有期徒刑捌月；又連續施用第二級毒品，累犯
，處有期徒刑伍月，扣案之安非他命空袋壹個、吸食器壹組沒收；應執行有期徒刑壹
年，扣案之安非他命空袋壹個、吸食器壹組沒收。
    事  實
一、甲○○曾因違反麻醉藥品管理條例案件，經本院分別判處有期徒刑四月及六月，
    於民國八十六年一月十二日縮短刑期執行完畢。並曾因施用毒品案件，經依本院
    八十九年度毒聲字第五一二七號裁定送觀察勒戒後，認無繼續施用毒品傾向，由
    台灣台中地方法院檢察署檢察官於八十九年九月十八日，以八十九年度毒偵字第
    五六八一號為不起訴處分確定。仍不知悔改，復基於概括之犯意，自八十九年九
    月十九日起至九十年四月十九日止，連續在台中市北屯區舊社巷八九號住處，利
    用吸食器，施用第二級毒品安非他命，平均每日施用一次。另連續於九十年一月
    九日二十一時四十分許之前三日內某時及九十年四月十九日二十二時許之前三日
    內某時，以不詳方式，在不詳地點，施用第一級毒品海洛因二次。先於九十年一
    月九日二十一時四十分許，在台中市○○路汶喬賓館六０二室為警查獲（同時查
    獲嚴佳薇持有第一級毒品海洛因０‧五公克），又於九十年四月十九日二十二時
    許，在台中市北屯區九甲巷鄉村游泳池前查獲，扣得甲○○所有安非他命空袋一
    個及吸食器一組。甲○○嗣依本院九十年度毒聲字第二０二三號裁定，於九十年
    四月二十日送觀察勒戒後，認有繼續施用毒品傾向。
二、案經台中市警察局移送及台中市警察局第五分局報請台灣台中地方法院檢察署檢
    察官偵查起訴。
    理  由
一、訊據被告甲○○坦承右揭施用第二級毒品犯行，並有安非他命空袋一個及吸食器
    一組扣案可稽，而被告於九十年一月九日二十一時四十分許為警查獲，經採其尿
    液送驗結果，另於九十年四月十九日二十二時許為警查獲，依本院裁定送觀察勒
    戒時，經台灣台中看守所採其尿液送驗結果，甲基安非他命及安非他命類為陽性
    反應，亦有台中市衛生局及長昕生活事業股份有限公司新東分公司之檢驗報告附
    卷可稽。另被告雖否認施用第一級毒品犯行，辯稱伊未吸食海洛因云云。惟查被
    告前開二次經採其尿液送驗結果，嗎啡（鴉片類）反應均為陽性，已有檢驗報告
    足憑，顯見被告於前開二次為警查獲之前三日內，確有施用第一級毒品海洛因，
    所辯無非飾卸之詞，不足採信。又被告曾因施用毒品案件，經依本院八十九年度
    毒聲字第五一二七號裁定送觀察勒戒後，認無繼續施用毒品傾向，由台灣台中地
    方法院檢察署檢察官於八十九年九月十八日，以八十九年度毒偵字第五六八一號
    為不起訴處分確定。而本案經依本院九十年度毒聲字二０二三號裁定，於九十年
    四月二十日送觀察勒戒後，認有繼續施用毒品傾向，復有台灣台中地方法院檢察
    署刑案資料查註紀錄表、檢察官不起訴處分書及台灣台中看守所九十年五月九日
    九十中所正總字第一五八三號函附之證明書在卷可參，事證明確，被告犯行已堪
    認定。
二、核被告所為，係犯毒品危害防制條例第十條第一項之施用第一級毒品罪及同條第
    二項之施用第二級毒品罪。其持有之低度行為，已為施用之高度行為所吸收，不
    另論罪。而先後多次施用第一級及第二級毒品犯行，時間緊接，罪名同一，顯係
    分別基於概括犯意為之，均為連續犯，應各論以一罪，依法加重其刑。再又被告
    曾因違反麻醉藥品管理條例案件，經本院分別判處有期徒刑四月及六月，於民國
    八十六年一月十二日縮短刑期執行完畢。有台灣台中地方法院檢察署刑案資料查
    註紀錄表足證，五年以內再犯有期徒刑以上之上開二罪，均應依法遞加其刑。又
    被告所犯上開二罪，犯意各別，罪質互異，應予分論併科。爰審酌被告已有違反
    麻醉藥品管理條例前科，曾送觀察勒戒，仍不知悔悟，又施用毒品，事後已坦承
    部分犯行，態度尚佳及其犯罪動機、手段、所生危害等一切情狀，處以如主文所
    示之刑，並定其應執行刑。扣案之安非他命空袋壹個、吸食器壹組，為被告所有
    ，供其施用第二級毒品之用，併依法宣告沒收。
據上論斷，應依刑事訴訟法第二百九十九條第一項前段，毒品危害防制條例第十條第
一項、第二項、刑法第十一條前段、第五十六條、第四十七條、第三十八條第一項第
二款、第五十一條第五款，判決如主文。
中      華      民    國      九十      年      八      月     九     日
                                        法  官    鍾  堯  航
右正本證明與原本無異。
如不服本判決，應於判決送達後十日內向本院提出上訴狀，上訴於臺灣高等法院臺中
分院( 須附繕本 )。
                                        書記官
中      華      民      國      九十      年      八      月     九     日
附錄本案論罪科刑法條全文毒品危害防制條例第十條：
施用第一級毒品者，處六月以上五年以下有期徒刑。
施用第二級毒品者，處三年以下有期徒刑。


司法院資訊處製作；財團法人民間司法改革基金會備份。
